【裁判字號】    89,易緝,57
【裁判日期】    890314
【裁判案由】    詐欺
【裁判全文】
臺灣板橋地方法院刑事判決                          八十九年度易緝字第五七號
    公  訴  人    臺灣板橋地方法院檢察署檢察官
    被      告    乙○○
右列被告因詐欺案件，經檢察官提起公訴（八十一年度偵字第一０七六八號），本院
判決如左：
    主  文
乙○○連續意圖為自己不法之所有，以詐術使人將本人之物交付，處拘役肆拾日。緩
刑貳年。
    事  實
一、乙○○意圖為自己不法之所有，並基於概括之犯意，先於民國八十一年四月二十
    日，在臺北縣三峽鎮○○路○段四一０號甲○○住處，以已獲其父蘇紫萍之授權
    ，願將坐落臺北縣三峽鎮○○段礁溪小段第一四一之一地號共有土地之應有部分
    四分之一（面積三四．二五八坪，起訴書記載為三四．二八五坪），以新臺幣（
    下同）五百五十萬元出售等語，向甲○○訛稱須付訂金三萬元，致甲○○不疑有
    詐而如數交付。乙○○再於同年月二十九日，以同由向甲○○詐得買賣價款六萬
    元（起訴書記載為九萬元）後，旋即不知去向。嗣經甲○○向蘇紫萍查證，始知
    受騙。
二、案經甲○○訴由臺灣板橋地方法院檢察署檢察官偵查起訴。
    理  由
一、訊據被告乙○○，供承於八十一年四月二十日及二十九日分別向告訴人甲○○取
    款三萬元、六萬元之事實不諱，惟矢口否認有何詐欺犯行，辯稱：彼時伊父罹患
    中風行動不便，伊受父親之囑，前去向已與伊父談妥買賣條件之告訴人取款，嗣
    因伊兄弟中有人反對出賣土地，遂無法成交，至所取得之九萬元，則已用以支付
    伊父之醫療費用，致無法返還告訴人云云。
二、經查，右揭事實，業據告訴人於偵查中指訴綦詳，並有被告以其父蘇紫萍之代理
    人名義所出具之訂金收據及借據各一紙附卷可稽。被告復自承上開所辯各節因其
    父已於農曆八十七年十二月間過世而無法提出證據供本院查核；況果確因被告之
    兄弟反對出賣土地致而無法成交，被告理應坦誠與告訴人敘明原委並返還已收取
    之款項，其竟捨此而避往他處，致告訴人於遍尋無著後，始於八十一年七月間具
    狀提起告訴，益徵被告顯有不法所有之意圖甚明，其所辯均無非事後卸責之詞，
    不足採信，被告犯行洵堪認定。
三、核被告所為，係犯刑法第三百三十九條第一項之詐欺取財罪。其先後二次犯行，
    時間緊接，手法相同，所犯又係構成要件相同之罪，顯係基於概括犯意而為，應
    依連續犯之規定論以一罪，並加重其刑。爰審酌被告犯罪之動機、手段、所生損
    害及犯後態度等一切情狀，量處如主文所示之刑。查被告未曾受有期徒刑以上刑
    之宣告，有臺灣高等法院檢察署刑案紀錄簡覆表在卷可憑，其因一時短於思慮觸
    犯刑章，經此教訓後，當知所警惕，信無再犯之虞，且已與告訴人達成和解，經
    告訴人具狀表示不願追究，有陳報狀一紙附卷可按，本院認對被告所宣告之刑以
    暫不執行為適當，併予宣告緩刑二年，以勵自新。
據上論斷，應依刑事訴訟法第二百九十九條第一項前段，刑法第五十六條、第三百三
十九條第一項、第七十四條第一款，罰金罰鍰提高標準條例第一條前段，判決如主文
。
本案經檢察官伍逸康到庭執行職務
中    華    民    國      八十九      年      三      月      十四      日
                                      臺灣板橋地方法院刑事第三庭
                                          法  官    王    麗    莉
右正本證明與原本無異。
如不服本判決，應於判決送達後十日內，向本院提出上訴狀。
                                          書記官    李    德    霞
中    華    民    國      八十九      年      三      月      十四      日
附錄本案論罪科刑法條全文
刑法第三百三十九條
意圖為自己或第三人不法之所有，以詐術使人將本人或第三人之物交付者，處五年以
下有期徒刑、拘役或科或併科一千元以下罰金。
以前項方法得財產上不法之利益或使第三人得之者亦同。
前二項之未遂犯罰之。


司法院資訊處製作；財團法人民間司法改革基金會備份。
